臺灣高雄地方法院刑事判決　　　　　　　 94年度易字第366號
公　訴　人　臺灣高雄地方法院檢察署檢察官
被　　　告　甲○○　男　31歲.
上列被告因竊盜案件，經檢察官提起公訴（94年度偵字第3308號
），本院合議庭裁定由受命法官獨任進行簡式審判程序，本院判
決如下：
    主  文
甲○○攜帶兇器竊盜，累犯，處有期徒刑拾月。扣案之Ｔ型扳手
壹支，沒收。
    事  實
一、甲○○曾於民國93年間因偽造文書案件，經本院判處有期徒
    刑3月確定，甫於 93年12月28日縮短刑期執行完畢。詎林信
    時許，持自備之客觀上足以對人之生命、身體、安全造成威
    脅而可供為兇器使用之Ｔ型扳手1 支，在高雄縣仁武鄉○○
    路327 號前，以Ｔ字型扳手撬開車門並插入電門發動引擎之
    方式，竊取丙○所有車號VM-9285 號之自用小客車，得手後
    作為代步工具之用，並於得手後一、二日改懸掛其所有車號
    XN- 8011號自用小客車車牌行駛，以規避警方查緝。嗣於同
    年月28日23時許，為警在高雄市○○區○○街與四維路口處
    查獲，並扣得甲○○所有供本案行竊所用之Ｔ字扳手1 支、
    與本案竊盜無涉之Ｔ字扳手2 支、汽車鑰匙2 支。
二、案經高雄市政府警察局保安大隊報告臺灣高雄地方法院檢察
    署檢察官偵查起訴。
    理  由
壹、程序方面：
一、按除被告所犯為死刑、無期徒刑、最輕本刑為3 年以上有期
    徒刑之罪或高等法院管轄第一審案件者外，於法院行準備程
    序進行中，被告先就被訴事實為有罪之陳述時，審判長得告
    知被告簡式審判程序之旨，並聽取當事人、代理人、辯護人
    及輔佐人之意見後，裁定進行簡式審判程序；且受命法官行
    準備程序，與法院或審判長有同一之權限；又簡式審判程序
    之證據調查，不受刑事訴訟法第159 條第1 項、第161 條之
    2 、第161 條之3 、第163 條之1 及第164 條至第170 條規
    定之限制，刑事訴訟法第273 條之1 第1 項、第279 條第 2
    項前段、第273 條之2 分別定有明文。
二、查本件被告甲○○所犯為死刑、無期徒刑、最輕本刑為3 年
    以上有期徒刑以外之罪，且非高等法院管轄第一審之案件，
    其於準備程序就前揭被訴事實為有罪之陳述，經受命法官告
    知簡式審判程序之旨，並聽取當事人之意見後，本院認無不
    得或不宜改依簡式審判程序進行之處，爰依刑事訴訟法第27
    3 條之1 第1 項第284 條之1 ，裁定本件由受命法官獨任進
    行簡式審判程序，合先敘明。
貳、實體方面：
一、上開事實，業據被告甲○○迭於警詢、偵查中及本院審理時
    供承不諱，核與被害人丙○於警詢時之指述相符，並有贓物
    認領保管單、扣押物品目錄表、高雄縣警察局車輛失竊證明
    單、車輛竊盜、車牌失竊資料個別查詢報表─查詢車輛認可
    資料各 1紙、照片3紙附卷及作案用Ｔ字扳手1支扣案可稽，
    足認被告之自白與事實相符，洵堪採為論罪科刑之依據。本
    件事證明確，被告竊盜犯行堪以認定，應依法論科。
二、按刑法第321條第1項第3款之攜帶兇器竊盜罪，係以行為人
    攜帶兇器竊盜為其加重條件，此所謂之兇器，其種類並無限
    制，凡客觀上足以對人之生命、身體、安全構成威脅，具有
    危險性之兇器均屬之，且祇須行竊時攜帶此種具有危險性之
    兇器為已足，並不以攜帶之初有行兇之意圖為必要（最高法
    院79年臺上字第5253號判例意旨參照）。被告持以行竊之黑
    色柄上有圓洞之Ｔ字扳手1 支，屬金屬材質，質地堅硬，如
    持以揮擊，客觀上足以對人之生命、身體、安全構成威脅，
    有該Ｔ字扳手扣案可稽，自屬兇器無訛，是被告持上開屬兇
    器之Ｔ字扳手竊盜，係犯刑法第321 條第1 項第3 款之攜帶
    兇器竊盜罪。被告曾於93年間因偽造文書案件，經本院判處
    有期徒刑3 月確定，並於93年12月28日縮短刑期執行完畢，
    有臺灣高雄地方法院檢察署刑案資料查註紀錄表及臺灣高等
    法院被告前案紀錄表各1 份附卷可稽，其5 年內再犯有期徒
    刑以上之罪，為累犯，應依刑法第47條規定加重其刑。爰審
    酌被告素行並非良好，有前揭前案紀錄表附卷可稽，持Ｔ字
    扳手行竊，危害社會治安非輕，並對第三人之生命、身體及
    安全造成威脅之虞，本不宜寬宥，惟念及被告犯後已坦認犯
    行，態度良好，且竊得之車輛業已發還被害人等一切情狀，
    量處如主文所示之刑，以資懲儆。又扣案之黑色柄上有圓洞
    之Ｔ字扳手1 支，係被告所有，供本件竊盜所用之物，業經
    被告供明在卷，爰依刑法第38條第1 項第2 款之規定，併予
    宣告沒收。至於，另外扣案之Ｔ字扳手2 支及汽車鑰匙2 支
    ，雖均為被告所有，惟與本件犯行無涉，復據被告供稱在卷
    ，該等扣案物爰不為沒收之宣告，附此敘明。
據上論斷，應依刑事訴訟法第273條之1第1項、第299條第1項前
段，刑法第321條第1項第3款、第47條、第38條第1項第2款，判
決如主文。
本案經檢察官乙○○到庭執行職務。
中　　華　　民　　國　　94　　年　　4 　　月　　6 　　日
                  刑事第九庭法　官    黃惠玲
以上正本證明與原本無異。
如不服本判決，應於收受送達後10日內向本院提出上訴書狀。
中　　華　　民　　國　　94　　年　　4 　　月　　7 　　日
　　　　　　　　　　　　    書記官    林秀珍
附錄本案論罪科刑法條：
刑法第321條
犯竊盜罪而有左列情形之一者，處6月以上、5年以下有期徒刑：
1  於夜間侵入住宅或有人居住之建築物、船艦或隱匿其內而犯
   之者。
2  毀越門扇、牆垣或其他安全設備而犯之者。
3  攜帶兇器而犯之者。
4  結夥3人以上而犯之者。
5  乘火災、水災或其他災害之際而犯之者。
6  在車站或埠頭而犯之者。
前項之未遂犯罰之。
